sk-SK: Umenie a zábava > Záľuby a tvorivé dielne > Výtvarná dielňa > Materiály pre výtvarnú dielňu > Ozdoby: Nášivky a záplaty; Korálky; Jojo; Dekoratívne nálepky; Elastické; Perie; Potreby na výrobu šperkov; Brúsené kamene; Zirkónové a štrasové kamienky; Stuhy a lemy; Flitre a trblietky; Našité štítky
ko: 아트/엔터테인먼트 > 취미/예술 > 미술/공예 > 미술/공예 재료 > 장식/가장자리 장식: 아플리케/패치; 비즈; 나비 매듭/원형 장식; 장식 스티커; Elastic; 깃털; 주얼리 부자재; 나석; 라인스톤/큐빅; 리본/트림; 스팽글/반짝이; 재봉 라벨
sv: Konst och underhållning > Hobby och skapande > Hantverk och hobbyer > Hobbymaterial > Utsmyckning och dekorationer: Applikationer och lappar; Kulor; Rosetter och blomdekorationer; Dekorativa klistermärken; Elastisk; Fjädrar; Smyckesdelar; Lösa ädelstenar; Strass och flatbackpärlor; Snören och band; Paljetter och glitter; Tygetiketter
cs: Umění a zábava > Hobby, hudba a výtvarné umění > Řemesla a koníčky > Materiál pro umění a řemesla > Ozdoby a lemy: Látkové záplaty; Korálky; Mašle a květiny; Dekorativní samolepky; Textilní gumy; Peří; Materiál na výrobu šperků; Drahé kameny; Nažehlovací a nalepovací dekorační kamínky; Stuhy a lemovky; Flitry a třpytky; Nášivky
lt-LT: Menai ir pramogos > Hobiai ir menai > Menai ir amatai > Menų ir amatų medžiagos > Papuošimai ir apdailos: Aplikacijos ir antsiuvai; Karoliukai; Lankai ir jojo; Dekoratyviniai lipdukai; Elastinės medžiagos; Plunksnos; Juvelyrinių dirbinių dalys; Palaidi akmenukai; Kalnų krištolas ir „flatback“ akmenukai; Kaspinai ir apdaila; Sekvinai ir blizgučiai; Įsiuvamos etiketės
en: Arts & Entertainment > Hobbies & Creative Arts > Arts & Crafts > Art & Crafting Materials > Embellishments & Trims: Appliques & Patches; Beads; Bows & Yo-Yos; Decorative Stickers; Elastic; Feathers; Jewelry Findings; Loose Stones; Rhinestones & Flatbacks; Ribbons & Trim; Sequins & Glitter; Sew-in Labels
pl: Sztuka i rozrywka > Hobby i sztuki piękne > Sztuka i rękodzieło > Materiały dla artystów i rękodzielników > Zdobienia i wykończenia: Łatki z tkaniny; Koraliki; Kokardy i kwiaty; Naklejki dekoracyjne; Elastyczny; Pióra; Zapięcia do biżuterii; Kamienie luzem; Stras; Wstążki i taśmy; Cekiny i brokat; Metki
de: Kunst & Unterhaltung > Hobby & Kunst > Kunsthandwerk & Hobby > Kunst- & Bastelmaterialien > Verzierungen & Trimmungen: Textilaufnäher & -aufbügler; Perlen; Schleifen & Rosetten; Dekorative Aufkleber; Elastisch; Federn; Schmuck-Basisteile; Einzelsteine; Strass & Deko-Elemente; Bänder & Einfassungen; Pailletten & Glitzer; Aufnäher
sl-SI: Kultura in zabava > Hobiji in ustvarjalne umetnosti > Umetnost in ročna dela > Materiali za umetniško ustvarjanje in ročna dela > Okraski in obrobe: Zaplate in našitki; Biseri; Loki in joja; Okrasne nalepke; Elastika; Perje; Materiali za izdelavo nakita; Kamenčki; Okrasni kamenčki in ploski kamenčki; Trakovi in obrobe; Okrasni kamenčki in bleščice; Etikete za šivanje
pt-BR: Artes e entretenimento > Hobbies e artes > Arte e artesanato > Materiais de arte e de artesanato > Enfeites e ornamentos: Remendos e apliques; Contas; Laços e ioiôs; Adesivos decorativos; Elástico; Penas; Componentes de joias; Pedras preciosas; Strass; Fitas e ornamentos; Lantejoulas e glitter; Etiquetas costuráveis
ru: Искусство и развлечения > Хобби и творчество > Искусство и рукоделие > Материалы для художественных работ и рукоделия > Украшения и тесьма: Аппликации и нашивки; Бусины; Банты и украшения в технике йо-йо; Декоративные наклейки; Тесьма с резиновой жилкой; Перья; Ювелирная фурнитура; Отдельные камни; Стразы; Ленты и тесьма; Пайетки, блестки и глиттер; Вшивные бирки
nl: Kunst en entertainment > Hobby's en creatieve vaardigheden > Handwerk en hobby's > Handwerk- en hobbymaterialen > Ornamenten en versiering: Lapjes stof; Kralen; Strikken en rozetten; Decoratieve stickers; Elastiek; Veren; Sieraadverbindingen; Edelstenen; Strassteentjes; Linten en biezen; Lovertjes en glitter; Labels
el: Τέχνες & Ψυχαγωγία > Χόμπι & Δημιουργικές Τέχνες > Τέχνες & Χειροτεχνίες > Υλικά τέχνης & χειροτεχνίας > Διακοσμητικά & τρέσες: Απλικέ & μπαλώματα; Χάντρες; Φιόγκοι & διακοσμητικά Yo-Yos; Διακοσμητικά αυτοκόλλητα; Ελαστικά στοιχεία; Φτερά; Εξαρτήματα κοσμημάτων; Ακατέργαστοι πολύτιμοι λίθοι; Στρας & επίπεδα διακοσμητικά στοιχεία; Κορδέλες & τρέσες; Πούλιες & γκλίτερ; Ραμμένες ετικέτες
zh-CN: 艺术与娱乐 > 爱好/艺术创作 > 手工艺品 > 手工艺材料 > 装饰品与辅料: 贴花/贴片; 串珠; 蝴蝶结/花结; 装饰贴; 松紧带; 羽毛; 首饰零配件; 裸石; 人造钻石/水晶/水钻; 丝带/饰带; 亮片/闪光片; 缝制标签
vi: Nghệ thuật và giải trí > Sở thích và nghệ thuật sáng tạo > Đồ thủ công mỹ nghệ > Vật liệu nghệ thuật & thủ công mỹ nghệ > Trang trí & sắp xếp: Miếng dính và miếng đáp; Hạt làm đồ trang sức; Nơ & Vải nơ; Miếng dán trang trí; Dây thun; Lông vũ; Phụ liệu trang sức; Đá rời; Đá quý mô phỏng kim cương và đá quý dạng dẹt; Ruy băng & Đồ trang trí; Kim sa & Kim tuyến; Nhãn mác quần áo
pt-PT: Artes e lazer > Passatempos e artes criativas > Artes e trabalhos manuais > Materiais para artes e trabalhos manuais > Adornos e guarnições: Apliques e remendos; Contas; Arcos e ioiós; Autocolantes decorativos; Elástico; Penas; Acessórios de joalharia; Pedras soltas; Strass e costas lisas; Fitas e enfeites; Lantejoulas e glitter; Etiquetas de coser
fr: Arts et loisirs > Loisirs et arts créatifs > Loisirs créatifs > Matériaux pour loisirs créatifs > Décorations et ornements: Applications et patches à coudre; Perles; Nœuds et yo-yos; Autocollants décoratifs; Élastiques; Plumes; Apprêts pour bijoux; Pierres décoratives en vrac; Strass et brillants; Rubans et galons; Sequins et paillettes; Étiquettes à coudre
hr-HR: Umjetnost i zabava > Hobiji i kreativne umjetnosti > Umjetnost i rukotvorine > Materijali za umjetnost i rukotvorine > Ukrasi i obrubi: Prišivci i zakrpe; Perle; Mašne i kružići od tkanine; Ukrasne naljepnice; Elastika; Perje; Pribor za izradu nakita; Rasuti kamenčići; Svjetlucavi kamenčići i plosnati svjetlucavi kamenčići; Vrpce i ukrasi; Šljokice i svjetlucavi komadići; Ušivne etikete
bg-BG: Изкуства и развлечения > Хобита и творчески изкуства > Изкуства и творчество > Творчески материали > Декорации и ширити: Апликации и кръпки; Мъниста; Панделки и формички за изработка на цветя; Декоративни стикери; Еластични; Пера; Метални аксесоари и части за бижута; Насипни камъни; Страз и плоски кристали; Ленти и ширити; Пайети и блясък; Етикети за зашиване
nb: Kunst og underholdning > Hobby og kreativitet > Kunst og håndverk > Kunst- og håndverksmaterialer > Pynt og border: Applikasjoner og lapper; Perler; Buer og yo-yo-er; Dekorative klistremerker; Elastisk; Fjær; Smykkefunn; Løse steiner; Smykkesteiner og strass; Sløyfer og pynt; Paljetter og glitter; Innsyingsetiketter
tr: Sanat ve Eğlence > Hobiler ve Sanatsal Çalışmalar > Sanatlar ve El İşleri > Sanat ve El İşleri Malzemeleri > Süslemeler: Aplikler ve Yamalar; Tespihler; Fiyonklar ve Yoyolar; Dekoratif Çıkartmalar; Lastikli Şeritler; Tüyler; Takı Parçaları; İşlenmemiş Değerli Taşlar; Suni Elmaslar ve Düz Sırtlı Süsleme Taşları; Kurdeleler ve Süsler; Payetler ve Simler; Dikiş Etiketleri
th: ศิลปะและความบันเทิง > งานอดิเรกและศิลปะสร้างสรรค์ > ศิลปะและงานฝีมือ > วัสดุงานศิลปะและงานฝีมือ > เครื่องตกแต่งและเครื่องประดับ: ตัวรีดติดเสื้อและอุปกรณ์ตกแต่งเสื้อผ้า; ลูกปัด; โบว์และโยโย่; สติกเกอร์ตกแต่ง; ยางยืด; ขนนก; ชิ้นส่วนเครื่องประดับ; หินประดับ; เพชรเทียมและแฟลทแบ็ก; ริบบิ้นและสายสำหรับตกแต่ง; เลื่อมและกลิตเตอร์; ป้ายเสื้อ
hu: Művészet és szórakoztatás > Hobbik és kreatív művészet > Művészet és barkácsolás > Művészeti és kézműves anyagok > Díszítések: Rátétek és foltok; Gyöngyök; Masnik és jojók; Dekoratív matricák; Elasztikus; Tollak; Ékszerleletek; Laza kövek; Hegyikristály és lapos hátú kövek; Szalagok és díszítőelemek; Flitterek és csillám; Varrható címkék
es: Arte y ocio > Hobbies y artes creativas > Manualidades > Materiales para manualidades > Recortes y adornos: Parches de tela y apliques; Cuentas y abalorios; Yoyós y diábolos; Vinilos decorativos; Elástico; Plumas; Piezas de base para joyería; Piedras sueltas; Piedras preciosas de imitación; Cintas y recortes; Lentejuelas y purpurina; Etiquetas para coser
ja: 芸術・エンターテイメント > 趣味・コレクション > クラフト・アート > アート・クラフト用素材 > 装飾用品: パッチワーク用生地; ビーズ; ボウタイ・ヨーヨーキルト; 装飾用ステッカー; 伸縮素材; フェザー; ジュエリーパーツ; ルースストーン; ラインストーン; リボン・装飾; シークイン・グリッター; 手芸用タグ・ラベル
zh-TW: 藝術/娛樂 > 嗜好和創作藝術 > 藝術品和手工藝品 > 藝術/手作材料 > 裝飾和修整: 貼花/補丁; 串珠; 蝴蝶結和六角折布花; 裝飾貼紙; 彈性材料; 羽毛; 首飾用零組件; 裸石; 水鑽和平底鑽; 緞帶/飾邊; 亮片/亮粉; 縫襯布標
fi: Taide ja viihde > Harrastukset ja taiteet > Taide ja askartelu > Askartelumateriaalit > Koristeet ja viimeistely: Applikointi ja koristepaikat; Koruhelmet; Rusetit ja koristeet; Koristetarrat; Kuminauhat; Sulat; Korutarvikkeet; Irtokivet; Strassit ja koristeet; Nauhat ja koristelu; Paljetit ja kimalle; Ompelulaput
da: Kunst og underholdning > Hobby og håndarbejde > Håndarbejde og hobby > Materialer til håndarbejde og hobby > Dekorationer og udsmykninger: Stofmønstre; Kunstperler; Sløjfer og stofrosetter; Dekorative klistermærker; Elastik; Fjer; Smykkefund; Løse sten; Rhinsten; Bånd og udsmykning; Pailetter og glitter; Syning – mærker
ro-RO: Artă și divertisment > Hobby-uri și artă > Artizanat > Materiale pentru artă/artizanat > Ornamente și decorațiuni: Aplicații și petice; Mărgele; Arcuri și yo-yo; Autocolante decorative; Elastic; Pene; Componente bijuterii; Pietre vrac; Strasuri și pietre plate; Panglici și ornamente; Paiete și sclipici; Etichete cusute
it: Arte e svago > Hobby e arti creative > Artigianato e hobby > Materiali per hobby e artigianato > Decorazioni e ornamenti: Toppe in tessuto; Perline; Fiocchi e coccarde; Adesivi decorativi; Elastico; Piume; Accessori per gioielli; Pietre preziose; Strass e lustrini; Nastri e trine; Lustrini e paillette; Etichette da cucire